臺灣高等法院臺南分院刑事裁定
110年度聲再字第37號
聲  請  人  王信雄
代  理  人  何彥勳律師
上列聲請人因傷害案件，對於本院109年度上易字第294號中華民
國110年3月17日確定判決，聲請再審，本院裁定如下：
    主  文
再審之聲請及停止刑罰執行之聲請，均駁回。
    理  由
一、聲請意旨如附件再審聲請狀及補充理由狀所載。
二、聲請人前因犯傷害案件，經臺灣臺南地方法院以108年度易
    字第1098號判處拘役50日，聲請人不服提起上訴，經本院以
    109年度上易字第294號（下稱原確定判決）判決上訴駁回確
    定，是本院就聲請人關於原確定判決之再審聲請，有管轄權
    。
三、按：
　㈠有罪之判決確定後，因發現新事實或新證據，單獨或與先前
    之證據綜合判斷，足認受有罪判決之人應受無罪、免訴、免
    刑或輕於原判決所認罪名之判決者，為受判決人之利益，得
    聲請再審；新事實或新證據指判決確定前已存在或成立而未
    及調查斟酌，及判決確定後始存在或成立之事實、證據，刑
    事訴訟法第420條第1項第6款、第3項定有明文。所謂發現之
    新事實、新證據，不以該事證於事實審法院判決前已存在為
    限，縱於判決確定後始存在或成立之事實、證據，亦屬之。
    惟須該事證本身可單獨或結合先前已經存在卷內之各項證據
    資料，予以綜合判斷觀察，認為足以動搖原有罪之確定判決
    ，而為受判決人無罪、免訴、免刑或輕於原判決所認罪名之
    判決者，始得聲請再審。倘未具備上開要件，即不能據為聲
    請再審之原因。亦即，上開規定所稱新事實或新證據，必須
    具有新規性（嶄新性）及單獨或與先前之證據綜合判斷足以
    動搖原確定判決所認定事實之確實性（顯著性），始足當之
    ，倘未兼備，即無准予再審之餘地。是法院對於依第420條
    第1項第6款、第3項規定聲請再審者，應先確認其所憑事證
    具體內容，針對相關證據是否具有新規性先予審查，必須至
    少有一證據方法或證據資料合於證據實質價值未經判斷之新
    規性要件，方能續為確實性之審查。如聲請再審所憑各證據
    ，均為原確定判決審判時業已提出而經法院審酌取捨者，即
    不具備新規性要件，自無庸再予審查該證據是否符合確實性
    （顯著性）。而是否具備確實性要件，當以客觀存在事證，
    本於經驗法則、論理法則為審查判斷，尚非任憑聲請人之主
    觀或片面自我主張，即已完足（最高法院109年度台抗字第1
    433號意旨參照）。次按再審制度係為原確定判決「認定事
    實」錯誤而設立之救濟程序，聲請人主張原確定判決「認定
    事實」錯誤，應提出「新事實或新證據」，所謂的「新事實
    或新證據」乃前案確定判決「未曾判斷過者」，而非針對原
    確定判決採用的證據「請求重為評價」。
　㈡不得上訴於第三審法院之案件，除前條規定外，其經第二審
    確定之有罪判決，如就足生影響於判決之重要證據漏未審酌
    者，亦得為受判決人之利益，聲請再審，刑事訴訟法第421
    條定有明文。但經第二審確定之有罪判決，就足生影響於判
    決之重要證據漏未審酌者，依刑事訴訟法第421條之規定，
    固得為受判決人之利益聲請再審，惟所謂「漏未審酌」，乃
    指第二審判決前已發現而提出之證據，未予審酌而言，如證
    據業經法院依調查之結果，本於論理法則、經驗法則為取捨
    ，據以認定事實後，而被捨棄，且於判決內敘明捨棄之理由
    者，即非漏未審酌（最高法院103年度台抗字第575號裁定參
    照）。次按所謂重要證據，係指該證據就本身形式上觀察，
    固不以絕對不須經過調查程序為條件，但必須顯然可認為足
    以動搖原有罪確定判決，而為受判決人應受無罪、或免訴、
    或輕於原審所認定之罪名方可，如不足以推翻原審所認定罪
    刑之證據，即非足生影響於原判決之重要證據。再按新修正
    刑事訴訟法第420條主要針對原條文中第1項第6款規定，增
    列「新事實」，並明定「新事實或新證據」存在之時點，另
    刪除該條第1項第6款「確實」二字，大幅放寬該款聲請再審
    規定之適用。而同法第421條關於不得上訴於第三審法院之
    案件，就足以影響判決之重要證據漏未審酌，得聲請再審之
    規定，雖然未同時配合修正，且其中「重要證據」之法文和
    上揭新事證之規範文字不同，但涵義其實無異，應為相同之
    解釋。從而，聲請人依憑其片面、主觀所主張之證據，無論
    新、舊、單獨或結合其他卷存證據觀察，綜合判斷之評價結
    果，如客觀上尚難認為足以動搖第二審確定判決所認定之事
    實者，同無准許再審之餘地（最高法院104年度台抗字第125
    號裁定意旨參照）。
四、經查：
　㈠本院原確定判決依憑：上開聲請人之部分供述、告訴人之指
    訴、證人林錦秀、蔡子祥、李定一之證述，告訴人受傷照片
    、照片傳送時間翻拍照片、台大醫院鑑定案件回覆書、通聯
    紀錄等證據資料綜合判斷後，認定聲請人有於民國106年7月
    3日下午3時許，以塑膠水管毆打告訴人背部，致告訴人受有
    背部紅腫之傷害之事實，因認聲請人有本件傷害犯行，判決
    上訴駁回，而維持第一審判處聲請人拘役50日之判決確定，
    有本院109年度上易字第294號刑事判決為憑，並經本院依職
    權調取該案電子卷證核閱無誤，該確定判決已於理由內論述
    綦詳，核其所為之論斷，並無違反經驗及論理法則之情形。
　㈡聲請人再審聲請狀及補充理由狀所提事由、證據及附件，或
    為原確定判決之卷證資料，或與本案無關之事證，或純屬臆
    測之詞，或屬無益之調查，有附表所示原確定判決或卷證出
    處欄可參，足徵此部分證據為判決確定前已存在，並由原審
    在審判程序中詳為調查之提示、辯論，就該等業經調查斟酌
    之事實、證據，原判決已本於自由心證論述其取捨判斷之理
    由，則該等事實、證據非上開所謂之「新事實」或「新證據
    」，自無新規性可言。
  ㈢聲請人犯傷害罪之理由，既經法院依據調查結果，認定事實
    ，對於證據何者可採何者不可採，即證據之證明力如何，係
    屬法院依自由心證判斷之職權，並非聲請再審之事由，法院
    對證據之評價，縱與再審聲請人所持相異，亦屬法院自由心
    證之範疇，並非對於足以動搖判決認定事實結果之新證據。
    聲請人一再以他案事證主張告訴人供述之憑信性不佳，一再
    質疑照片所示傷勢為偽造，然均無確切事證可佐，詳如附表
    所示，本件自難徒憑聲請人己見，恣意對案內證據持相異之
    評價，逕認為具有再審事由。
五、綜上所述，原確定判決已詳述其憑以認定之證據，並其證據
    取捨之原因，復對聲請人辯解予以駁斥其不可採之理由，聲
    請人本件聲請再審，係就原確定判決已經明白論斷之事項，
    或持卷內片面有利於己之事證，或就原審採證、認事職權之
    行使，徒以己意任意指為違法，無非係對於確定判決取捨證
    據之職權行使予以指摘，並針對卷內證據持與原確定判決相
    異之評價，此聲請意旨與再審之新事實、新證據要件不合，
    且不論單獨或與先前之證據綜合判斷，均無法產生合理懷疑
    ，不足以動搖原確定判決所認定之事實，揆諸前揭說明，難
    認與刑事訴訟法第420條第1項第6款、第421條之再審要件相
    合。本件再審之聲請及停止執行之聲請均無理由，應予駁回
    。
據上論斷，應依刑事訴訟法第434條第1項，裁定如主文。 
中　　華　　民　　國　　110 　年　　10　　月　　28　　日
                  刑事第五庭    審判長法  官  蔡廷宜
                                      法  官  蔡川富
                                      法  官  翁世容
以上正本證明與原本無異。
不得抗告。
　　　　　　　　　　　　　　　　　　　書記官  顏惠華
中　　華　　民　　國　 110　　年　　10　　月　   28 　日
附表：
編號 證據名稱 聲請再審事由 原確定判決或卷證出處 備註 1 仿妝部落格 （聲請再審狀附件二，本院卷第59-61頁） 用以證明告訴人取得聲請人上千萬資金，其惡意不願歸債務，但因握有龐大資金有動機及意圖請人化傷害妝誣陷聲請人，因聲請人未傷害告訴人，故合理懷疑告訴人有可能化妝偽裝成傷，然原確定判決未說明理由為何不採此證據，已漏未審酌。 二審卷第231-233頁  無新規性，與本案全然無關，且屬臆測之詞  2 109年10月14日蘋果新聞 （聲請再審狀附件三，本院卷第63-64頁） 用以證明實務上不乏拍照他人受傷偽裝成自己或與共犯串謀為被害人之情事，是聲請人於原確定判決提出此合理懷疑，然原確定判決未說明理由為何不採此證據，已漏未審酌。 二審卷第399-400頁  無新規性，與本案全然無關，且屬臆測之詞  3 109年11月5日蘋果新聞 （聲請再審狀附件四，本院卷第65頁） 同上。 二審卷第425頁  無新規性，與本案全然無關，且屬臆測之詞  4 臺灣高等檢察署台南檢察分署109年度上聲議字2194號處分書 （聲請再審狀附件五，本院卷第67-75頁） 證明告訴人證詞憑信性低落之證據，然原確定判決竟未綜合審酌上開告訴人證詞證明力低落之情，亦未說明何以逕採告訴人自述106年7月3日遭被告傷害之理由。 二審卷第467-475頁  無新規性，且①106年7月3日部分，該處分書之當事人為其他被告，與被告無關；②106年11月30日與本案無關  5 證人李定一之證詞 （聲請再審狀第11-14頁即本院卷第13-16頁） 聲請人於原審提出整理證人李定一證詞顯有可議之證據，原審卻未說明聲請人提出之整理何以不採納，逕採李定一證詞之理由，已漏未審酌。 原確定判決第5-6、頁、調偵卷第229-233頁  無新規性，且①聲請再審狀第11頁資金一事與本案傷害部分無關。②第12頁所述，為106年9月29日之案情，與本案無關。③第13頁所附告訴人偵訊所為之證述係將照片傳給「施冠宏」而非「李定一」。④辯護人誤認上開③傳給李定一，故第14頁所述告訴人串證云云，即屬無據  6 證人林錦秀之證詞 （聲請再審狀第14-16頁即本院卷第16-18頁） 聲請人於原審提出整理證人林錦秀證詞顯有可議之證據，原審卻未說明聲請人提出之整理證人不可信之證據予以捨棄，卻逕採林錦秀證詞之理由，已漏未審酌。 原確定判決第3-4、6頁、警卷P29-31、調偵卷P273-276  無新規性  7 告訴人108年11月7日警詢筆錄 （聲請再審狀乙證一，本院卷第77-85頁） 證明原確定判決誤以為告訴人下午三點與被告碰面直到晚間七點多回家馬上跟母親告知遭被告傷害，故時間軸係連續不中斷，因而確信這段時間造成的傷害係被告所為。惟新證據顯示，告訴人早已在四點左右離開被告，與被告碰面時間軸已中斷，告訴人離開後中間三小時不知去何處?與誰碰面?發生何事?是否這段時間跟本件醫療記錄一樣被他人傷害卻栽贓被告?以上事證單獨或與先前卷存之證據綜含判斷，足以對原確定判決認定之事實產生合理懷疑。 此為另案即原審法院109年度訴字第1518號案件相關卷宗108年聲同調字第2119號卷宗第17-25頁，該案現候核辦中，詳見 本院卷第123-137公務電話紀錄及起訴書。  此部分告訴人供稱遭被告毆打，與本案所供相同，並無新規性。再者，原確定判決第4頁僅稱告訴人於7月3日晚間7時25分前即受傷害，並無認定時間軸不中斷，聲請人憑空臆測，難以採認。  8 109年2月26日證人蔡子祥於一審證述 （聲請再審補充理由狀，本院卷第105頁） 原確定判決一審審理時關於蔡子祥證詞原審判決漏未審酌，並搭配（乙證一）之新事實、新證據，得確信告訴人返家前三小時沒有跟被告在一起，是其縱背部有傷，可合理懷疑是其他人所造成，但告訴人故意扯謊係被告所為。 原確定判決第4-5頁，一審卷第227-245頁  無新規性，且原確定判決第4頁僅稱告訴人於7月3日晚間7時25分前即受傷害，並無認定時間軸不中斷，聲請人憑空臆測，難以採認。  9 臺灣台南地方檢察署107調偵441號不起訴處分（聲請再審補充理由狀，本院卷第147頁） 告訴人警詢證述均稱106年11月30日遭被告脅迫簽立機車讓渡書云云，然本件沒有任何讓渡書，告訴人謊言不斷，其說詞毫無憑信性，是本件對於聲請人有無傷害告訴人並非毫無合理懷疑之處。原確定判決未說明何以不採之理由即未於理由内敘明其捨棄之理由，屬漏未審酌。 調偵卷第355-363頁  無新規性，且與本案無關  10 刑事附民起訴狀（聲請再審補充理由狀，本院卷第151-155頁） 告訴人自稱106年9月以前職業為船長【乙證二刑事附帶民事起訴狀】，每月收人92000元，在民事案件除無國家證照證明以實其說外，其105年國稅局財所清單根本沒有所得(偵卷107年調偵441號P13)，原告又在106年11月30日稱職業為「○○○○有限公司業務員」（警方偵查卷P9)108年11月7日警詢筆錄職業又變成「遊艇水手」(乙證一），惟原告應無正當職業刻意搪塞欺騸司法機關，是調閱原告財所清單可明原告處處扯謊，說詞無信憑性，則可合理懷疑主張106年7月3日遭被告為其虛構。原確定判決未說明何以不採之理由即未於理由内敘明其捨棄之理由，屬漏未審酌。 此為告訴人之民事起訴狀，並非證據，自無新規性或顯著性可言。  11 聲請調查證據：原確定判決告訴人所附106年7月3日傷害照片，送至法務部調査局鑑定其拍攝日期是否為106年7月3日   發送照片日期不等於照片拍攝日期，是倘照片拍攝日期並非106年7月3日，可確認告訴人並非106年7月3日受傷，則被告不可能當日有傷害告訴人行為，此係對被告有利證據，故有調查必要。  警卷第83頁  無新規性且無實益  本院函詢法務部調查局，該局於110年7月2日函覆，說明本案送鑑資料係彩色列（影）印圖片，並非底、照片或電子圖檔，無法僅依該圖片上之資訊確認其拍攝日期，詳見本院卷第139頁  12 聲請調查證據： 原確定判決告訴人所附106年7月3日傷害照片，送至國立臺灣大學醫學院鑑定    若能鑑定分辨傷害照片為化妝或電腦繪圖技巧之「假傷」，則告訴人顯然虛構傷害。又，倘鑑定能分辨拍照與傷害時間已相隔五個小時、一日以上，或拍照前三小時內所為，以上均可證明與被告碰面期間沒有被傷害之事實。  警卷第83頁  無新規性且無實益  本院函詢國立台灣大學醫學院，該院110年7月29日函覆，鑑定意見略以：照片中之人背部兩處長條狀鈍器傷較似真實傷害造成，若為真實傷害，應為新近傷痕，無法單由照片確實判定傷害時間點與拍攝時間相差多久等語，見本院卷第159-165頁。  13 聲請調查證據： 向電信業者調閱告訴人所使用手機「0000000000」(刑事案件警方偵査卷P9於106年7月3日1300時〜2000時所連結基地台所在位置 倘告訴人1600時離開被告後之基地台定位非以往住處位置，可證明告訴人離開被告後有去其他地方，而非原確定判決所認定告訴人直接回家。 電信業者之資料半年即銷燬，無調取實益，本院不予調查。  14 聲請調查證據： 向「財政部南區國稅局臺南分局地址：000台南市○區○○街0號電話：000000000」調閱原告104-109年度國稅局財所清單 原告無正當職業刻意搪塞欺騙司法機關，是調閱原告財所清單可明原告處處扯謊，說詞無信憑性，可推論106/7/3遭被告為虛構。 與本案無關，且屬臆測之詞，不予調取。